【裁判字號】    95,訴,154
【裁判日期】    950417
【裁判案由】    毒品危害防制條例
【裁判全文】
臺灣彰化地方法院刑事判決               95年度訴字第154號
公  訴  人  臺灣彰化地方法院檢察署檢察官
被      告  甲○○
上列被告因違反毒品危害防制條例案件，經檢察官提起公訴（94
年度毒偵字第5946號），於本院準備程序中，被告就被訴事實為
有罪之陳述，經本院合議庭裁定依簡式審判程序審理，並判決如
下：
    主  文
甲○○連續施用第一級毒品，累犯，處有期徒刑捌月，扣案之第
一級毒品海洛因包（淨重０‧肆玖公克），沒收銷燬之，注射
針筒伍支，沒收之；又連續施用第二級毒品，累犯，處有期徒刑
陸月，扣案之第二級毒品甲基安非他命（實秤毛重拾‧伍柒陸
公克）、大麻煙絲壹包（淨重壹點貳陸公克），沒收銷燬之，吸
食器壹組，沒收之；應執行有期徒刑壹年，扣案之第一級毒品海
洛因包（淨重０‧肆玖公克）、第二級毒品甲基安非他命（實
秤毛重拾‧伍柒陸公克）、大麻煙絲壹包（淨重壹點貳陸公克
），沒收銷燬之，吸食器壹組、注射針筒伍支，沒收之。
    事  實
一、甲○○於民國九十一年間曾因連續施用第二級毒品案件，經
    本院判處有期徒刑五月，如易科罰金，以三百元折算一日確
    定，於九十二年一月十四日易科罰金執行完畢。而其因上開
    施用毒品案件，經裁定令入戒治處所施以強制戒治一年，於
    九十一年十一月二十九日停止處分執行出所，至九十二年一
    月七日視為強制戒治執行完畢。竟仍不知悔改，復於前開強
    制戒治執行完畢釋放後五年內，基於施用第一級毒品海洛因
    之概括犯意，自九十三年十月起，至九十四年十一月十七日
    止，在其位於彰化縣牛埔里龍門二街二十九號之住處，以將
    海洛因摻入香煙內，點火燃燒吸食其產生之氣體，及針筒注
    射之方式，連續施用第一級毒品海洛因多次，每一天均有施
    用。又另行起意，基於施用第二級毒品甲基安非他命之概括
    犯意，於上開時間、地點，以將甲基安非他命置於吸食器內
    ，用火燒烤而吸其產生之煙霧方式，連續施用第二級毒品甲
    基安非他命多次，並無固定施用頻率。又承前開施用第二級
    毒品之概括犯意，於九十四年十一月十日，在上開地點，以
    將大麻與香煙混合後，點火燃燒吸食其產生之氣體之方式，
    施用第二級毒品大麻一次。嗣為警查獲，並扣得第一級毒品
    海洛因三包（淨重０‧四九公克）、第二級毒品甲基安非他
    命（實秤毛重三十‧五七六公克）、大麻煙絲一包（淨重一
    ‧二六公克）、其所有、供施用毒品所用之吸食器一組、注
    射針筒五支，始分別知悉上情。
二、案經臺中縣警察局豐原分局報告臺灣彰化地方法院檢察署檢
    察官偵查起訴。
    理  由
一、被告於準備程序中，就被訴事實為有罪之陳述，且所犯係死
    刑、無期徒刑、最輕本刑為三年以上有期徒刑以外之罪，經
    本院合議庭依刑事訴訟法第二百七十三條之一第一項之規定
    ，裁定由法官一人獨任進行簡式審判程序，先此敘明。
二、訊據被告對於上揭犯罪事實坦承不諱，且其到案後經警採集
    尿液送驗結果，確呈甲基安非他命陽性反應，有詮昕科技股
    份有限公司濫用藥物尿液檢驗報告一紙附卷可稽，扣案之白
    色粉末三包、煙草一包，經鑑定結果分係海洛因（淨重０‧
    四九公克）、大麻（淨重一‧二六公克）無訛，有法務部調
    查局鑑定通知書二紙可證，扣案之白色結晶體經鑑定結果檢
    出甲基安非他命成分，亦有行政院衛生署管制藥品管理局檢
    驗成績書可參，足徵被告自白與事實相符。而被告前因施用
    毒品案件，經裁定令入戒治處所施以強制戒治一年，於九十
    一年十一月二十九日停止處分執行出所，至九十二年一月七
    日視為強制戒治執行完畢一節，有臺灣高等法院被告前案紀
    錄表可證，本案事實已臻明確，被告犯行，洵堪認定。
三、查被告前因施用毒品案件，經強制戒治執行完畢釋放後，五
    年內再施用第一級毒品海洛因、第二級毒品甲基安非他命、
    大麻，核其所為，係犯毒品危害防制條例第十條第一項之施
    用第一級毒品罪，及同條第二項之施用第二級毒品罪。其為
    供自己施用之目的而持有上開毒品，其於施用前後持有海洛
    因、甲基安非他命、大麻之低度行為，應為施用之高度行為
    所吸收，不另論罪。又其先後多次施用第一級毒品、第二級
    毒品犯行，時間緊接，方法相同，觸犯構成要件相同之罪名
    ，均係基於概括犯意反覆為之，各為連續犯，應各依刑法第
    五十六條規定以一罪論，並分別加重其刑。另其所犯上開二
    罪間，犯意個別，行為互殊，應分論併罰。其有如事實欄所
    載之犯罪紀錄，有臺灣高等法院被告前案紀錄表可證，其於
    受有期徒刑之執行完畢，五年以內再犯本件有期徒刑以上之
    罪，為累犯，應依刑法第四十七條之規定加重其刑，並遞加
    之。公訴人雖僅就被告自九十三年十、十一月間某日起，至
    九十四年十一月十七日下午二時四十分許，連續施用第一級
    毒品海洛因、及第二級毒品甲基安非他命之犯行，提起公訴
    ，然被告如事實欄所載施用第二級毒品大麻一次之犯行，因
    與起訴施用第二級毒品部分，具有連續犯之裁判上一罪關係
    ，且業經公訴人於本院審理時就此部分追加起訴（見本院卷
    第二十九頁），本院自應併予審理。爰審酌被告曾因施用毒
    品案件接受強制戒治後，猶不思戒絕，革除陋習，仍再犯本
    件施用第一級毒品、第二級毒品犯行，素行不佳，惟坦承犯
    行，態度良好，再兼衡被告犯罪之動機、目的、手段、品行
    、生活狀況、智識程度等一切情狀，量處如主文所示之刑，
    並定其應執行之刑。扣案之第一級毒品海洛因三包（淨重０
    ‧四九公克）、第二級毒品甲基安非他命（實秤毛重三十‧
    五七六公克）、大麻煙絲一包（淨重一‧二六公克），應依
    毒品危害防制條例第十八條第一項前段，沒收銷燬之。本案
    另扣得之注射針筒五支、吸食器一組，係被告所有、供其施
    用第一、二級毒品所用之物，業據被告自承在卷，應依刑法
    第三十八條第一項第二款規定，沒收之。
據上論斷，應依刑事訴訟法第二百七十三條之一第一項、第二百
九十九條第一項前段，毒品危害防制條例第十條第一項、第二項
、第十八條第一項前段，刑法第十一條前段、第五十六條、第四
十七條、第五十一條第五款、第三十八條第一項第二款，判決如
主文。
本案經檢察官何蕙君到庭執行職務。
中    華    民    國    95    年    4     月    17    日
                  刑事第二庭          法  官    王昌鑫
以上正本證明與原本無異。
如不服本判決，應於判決送達後十日內向本院提出上訴狀 (須附
繕本 )。
中    華    民    國    95    年    4     月    18    日
                                      書記官    陳文俊
附錄本案論罪科刑法條全文：
毒品危害防制條例第10條
施用第一級毒品者，處 6 月以上 5 年以下有期徒刑。
施用第二級毒品者，處 3 年以下有期徒刑。
毒品危害防制條例第18條
查獲之第一、二級毒品及專供製造或施用第一、二級毒品之器具
，不問屬於犯人與否，均沒收銷燬之；查獲之第三、四級毒品及
製造或施用毒品之器具，無正當理由而擅自持有者，均沒入銷燬
之。但合於醫藥、研究或訓練之用者，得不予銷燬。


司法院資訊處製作；財團法人民間司法改革基金會備份。
